臺北高等行政法院判決
　　　　　　　　　　　　　　　　　　 95年度簡字第00730號
原　　　告　甲○○
被　　　告　桃園縣政府
代　表　人　乙○○縣長）住同.
上列當事人間因就業服務法事件，原告不服行政院勞工委員會中
華民國95年8月9日勞訴字第0950022534號訴願決定，提起行政訴
訟，本院判決如下：
　　主  文
原告之訴駁回。
訴訟費用由原告負擔。
　　事  實
一、事實概要：原告於民國（下同）92年10月初未經許可媒介逃
    逸之印尼籍外國人KASITI（下稱：K 君，護照號碼：AC4343
    94），非法為雇主王竹筠從事看護其公公、婆婆及至其所開
    設位於桃園市○○街11號之「竹筠一品牛肉麵店」內從事切
    菜、清洗食材等工作，經臺北縣警察局永和分局（下稱永和
    分局）於92年10月21日在上開地址當場查獲，以92年10月29
    日以永警外字第0920043276號函移由被告核處。嗣經被告審
    查原告違反就業服務法第45條規定屬實，乃依同法第64條第
    1 項規定，以94年8 月19日府勞外字第0940228868號處分書
    （下稱原處分）處原告罰鍰新台幣（下同）10萬元。原告不
    服，提起訴願遭決定駁回，遂提起行政訴訟。
二、兩造聲明：
　(一)原告聲明：
    1.訴願決定及原處分均撤銷。
    2.訴訟費用由被告負擔。
　(二)被告聲明：
    1.駁回原告之訴。
    2.訴訟費用由原告負擔。
三、兩造之爭點：原告有無非法媒介K 君為訴外人王竹筠工作？
　(一)原告主張之理由：
    1.按「人民違反法律上之義務而應受行政罰之行為，法律無
      特別規定時，雖不以出於故意為必要，仍須以過失為其責
      任條件。但應受行政罰之行為，僅須違反禁止規定或作為
      義務，而不以發生損害或危險為其要件者，推定為有過失
      ，於行為人不能舉證證明自己無過失時，即應受處罰。」
      司法院釋字第275號著有解釋。是以人民違反法律上之義
      務而應受行政罰之行為，法律無特別規定時，雖不以出於
      故意為必要，仍須以過失為其責任條件。但應受行政罰之
      行為，僅須違反禁止規定或作為義務，而不以發生損害或
      危險為其要件者，推定為有過失，於行為人不能舉證證明
      自己無過失時，方應受處罰。
    2.原告未曾與K君及其雇主王竹筠作任何接觸，何能更進而
      仲介從事看護。是本案雖經K君及其雇主王竹筠作成自白
      ，惟其自白內容竟誤以原告從事非法外勞之仲介，於事實
      之真正顯有違誤。本件實係被告依憑K君及其雇主無端論
      述之揣測，絕非原告之故意或過失所致。是依司法院釋字
      第275號解釋，應認為無過失而免罰。原處分所為之裁罰
      處分，課人民法律所無之義務，顯然違法，應予撤銷。
　(二)被告主張之理由：
    1.原告未經許可媒介逃逸印尼籍看護工K君，受聘僱於王竹筠
      ，至桃園市○○街11號「竹筠一品牛肉麵店」從事切菜、
      清洗食材等工作，經永和分局92年10月21日當場查獲，調
      查結果由該雇主及該名外國人一致指證，原告所為違反就
      業服務法第45條之規定，被告乃依同法第64條第1 項規定
      處以10萬元罰鍰。
    2.永和分局以92年10月22日北永警外字第0920043053號函通
      知原告說明，惟原告均未至分局製作偵訊筆錄，復查該雇
      主及印尼籍外勞於臺北縣政府警察局永和分局92年10月29
      日之偵訊筆錄均指證歷歷係由天成公司職員原告所媒介，
      並經該外勞由口卡指認原告係非法媒介其至「竹筠一品牛
      肉麵店」之人。按行政程序法第43條規定「行政機關為處
      分或其他行政行為，應斟酌全部陳述與調查事實及證據之
      結果，依論理及經驗法則判斷事實之真偽，．．．」另參
      酌行政法院（現改制為最高行政法院）36年判字第16號判
      例：「當事人主張之事實須負舉證責任，倘其所提之證據
      不足為主張事實之證明，自不能認其主張之事實為真實。
      」原告違法事實洵堪認定，原處分並無違法或不當，應予
      維持。
    理  由
一、原告主張：原告未曾與K君及其雇主王竹筠作任何接觸，何
    能仲介K 君從事看護工作，K 君及其雇主王竹筠所為自白之
    內容與事實不符。本件實係被告依憑K 君及其雇主無端論述
    之揣測，原處分所為之裁罰處分，顯然違法，應予撤銷。為
    此，原告依據行政訴訟法第4 條第1 項規定提起本件撤銷訴
    訟，求為判決如聲明所示。
二、被告則以：原告未經許可媒介逃逸印尼籍看護工K 君受僱於
    訴外人王竹筠，至竹筠一品牛肉麵店工作，經永和分局92年
    10月21日當場查獲。永和分局曾通知原告前往說明，原告並
    未到場製作偵訊筆錄，而雇主王竹筠及印尼籍外勞K 君均一
    致指證係由原告所媒介，並經該外勞由口卡指認原告係非法
    媒介其至竹筠一品牛肉麵店之人。原告違法事實洵堪認定，
    原處分並無違法或不當等語，資為抗辯。
三、按「任何人不得媒介外國人非法為他人工作。」「違反第四
    十五條規定者，處新臺幣十萬元以上五十萬元以下罰鍰．．
    ．」為就業服務法第45條及第64條第1 項所明定。
四、如事實概要欄所載之事實，有永和分局92年10月29日永警外
    字第0920043276號函、檢查紀錄表、K 君及王竹筠之偵訊（
    談話）筆錄、原告談話紀錄、外勞居留資料查詢表及原處分
    等件影本在原處分卷可稽，堪認為真實。是被告據以處原告
    罰鍰10萬元，訴願決定予以維持，揆諸首開規定，並無不合
　　。
五、原告雖為前述主張，惟查原告確有媒介K 君為雇主王竹筠工
    作之事實，業據K 君於92年10月21日之警訊時陳稱：「（問
    ：你於何時逃逸？逃逸期間居住何處？為何要逃逸？）答：
    2003年8 月30日。桃園市○○街7 號11樓。因為想多賺一點
    錢。（問：你於逃逸期間是否從事工作？由何人介紹？薪資
    ？工作地點？何人支付？時間從何開始？）答：我在今年10
    月初經由甲○○先生介紹，到桃園市○○街11號竹筠一品牛
    肉麵店工作，並照顧老闆家的公公婆婆。薪資壹萬伍仟捌佰
    肆拾圓。由老闆王竹筠支付。（問：仲介你到竹筠牛肉麵店
    工作的甲○○先生的年籍資料是否知悉？你如何認識的？）
    答：我不知道萬先生的年籍資料。我和1 位來台印尼外勞
    LISA是好友，他認識甲○○，因為LISA知道我逃逸，所以介
    紹萬先生給我認識，並且由萬先生幫我介紹工作到竹筠牛肉
    麵店工作。（問：萬先生是否有向你收取仲介費？多少錢？
    ）答：有。捌仟圓。（問：警方於右述時間、地點查獲時，
    你正從事何工作？）答：我正在切菜和清洗食材。（問：你
    在王竹筠所經營的竹筠牛肉麵店工作時程為何？）答：我每
    天早上9 點到11點都在店內幫忙整理食材，11點後我就回到
    桃園市○○街7 號11樓照顧王竹筠的公公和婆婆。」K 君雇
    主王竹筠同日警訊承稱：「（問：你於何時開始僱用該勞從
    事工作？月薪為何？）答：大概是於92年10月初左右。壹萬
    伍仟捌佰肆拾元。（問：你僱用該勞幫你從事何工作？工作
    時間起訖？）答：主要是照顧我公公、婆婆，有時候會來店
    裡幫忙。每天早上九時至十一時會到牛肉麵店幫忙切菜，然
    後就回家裡照顧我公公、婆婆。（問：你為何要僱用該逃逸
    外勞從事工作？）答：因為我公公、婆婆行動不便，又加上
    他們都有心臟病，急須要有人照顧，而我又要開店，所以我
    才會僱用該勞。（問：有無非法仲介公司介紹該勞給你使用
    ？有無向你收取任何介紹費用？）答：是天成人力仲介甲○
    ○介紹的。沒有。（問：該天成人力仲介甲○○為何要介紹
    該勞給你僱用？）答：因為我之前的外勞就是天成人力仲介
    甲○○幫我辦的，然後該勞要回去印尼，我就把該勞交給萬
    某帶回去，結果過沒多久該勞就從萬某手中逃跑了，我就再
    請萬某再幫我申請1 名外勞，可是還要等2 個月左右，我就
    請萬某幫我找合法的臨時工，結果萬某就把該逃逸外勞帶給
    我用了。（問：該天成人力仲介公司甲○○是於何時將該勞
    帶至你家工作？）答：大約是92年10月初左右。（問：你當
    時是否知道該勞是逃逸外勞？甲○○有無向你告知該勞是逃
    逸外勞？）答：我不知道。沒有告知。」等語明確，互核相
    符，K 君並於當日指認原告之口卡片稱係仲介其為王竹筠工
    作之人。參以原告於桃園縣政府勞動及人力資源局之談話紀
    錄所稱：「（問：何時任職於天成人力仲介有限公司？）答
    ：88年12月至90年初任職於天成人力仲介有限公司，職務為
    業務員。（問：是否認識印尼籍外勞KASITI？）答：應該說
    不認識印尼籍外勞KASITI。（問：為何印尼籍外勞KASITI指
    證你介紹她至非法雇主王竹筠從事工作？）答：不知道。（
    問：為何王竹筠指證印尼籍外勞KASITI是由你介紹給她聘用
    ？）答：我想應該是誤會。王竹筠可能誤以為警員在偵訊之
    前的合法外勞（該外勞係由我所引進）。」訴外人王竹筠既
    曾經由原告仲介外勞，當無誤認原告之可能，且其供述與K
    君指認一致，而該2 人與原告並無仇怨，亦無設詞誣陷之理
    ，其所言自堪採信，原告主張顯無可取。從而原處分及訴願
    決定均無違誤，原告仍執前詞聲請撤銷，為無理由，爰不經
    言詞辯論予以駁回（本件適用簡易訴訟程序）。
六、兩造其餘陳述於判決結果不生影響，無庸一一論列，併予敘
    明。
據上論結，本件原告之訴為無理由，爰依行政訴訟法第233條、
第98條第3項前段，判決如主文。
中　　華　　民　　國　　96　　年　　4　　 月　　17　　日
                            　　　第一庭法  官　 楊莉莉
上為正本係照原本作成。
本件以訴訟事件所涉及之法律見解具有原則性者為限，始得於本
判決送達後20日內向本院提出上訴狀並表明上訴理由，如已於本
判決宣示後送達前提起上訴者，應於判決送達後20日內補具上訴
理由（均按他造人數附繕本），且經最高行政法院許可後方得上
訴。
中　　華　　民　　國　　96　　年　 　4　　月　 17  　 日
                                       書記官    許哲萍
